# 求助陈版主，金融类企业非信贷资产减值的计提。

提问人：liuweisheng 时间：2020-09-04 13:33:08
金融类企业非信贷资产减值的计提有无相关比例的规定，以及计提方法。谢谢版主解惑。

回答人：chenyiwei
没有统一的规定，按照金融工具确认和计量、资产减值等适用的会计准则进行减值测试和计提减值准备。目前阶段，对尚未执行新金融工具准则的企业，暂可继续参照《金融企业准备金计提管理办法》（财金[2012]20号）中的相关提示处理。